Minutes et répertoires du notaire Jacques GILLET, janvier 1750 - 26 septembre 1755 (étude XXXVIII)
Archives nationales
Minutes et répertoires du notaire Jacques GILLET, janvier 1750 - 26 septembre 1755 (étude XXXVIII)
MC/ET/XXXVIII/378 - MC/ET/XXXVIII/423, MC/RE/XXXVIII/6
Etude XXXVIII; Gillet, Jacques
Archives nationales de France
Minutes et répertoires: la loi 2008-696 du 15 juillet 2008 relative aux archives a fixé à 75 ans à compter de la date de l'acte, ou à 25 ans à compter de la date du décès de l'intéressé si ce délai est plus bref, le délai de communication des minutes et répertoires des notaires; ce délai est porté à 100 ans à compter de la date de l'acte si le document se rapporte à un mineur (code du Patrimoine, articles L213-2, 4e d et 5e).
Autres documents de l'étude (dossiers de clients, comptabilité...): s'agissant d'archives privées, ces documents sont communicables selon les modalités fixées par le déposant ou le donateur.
Certains documents ne sont pas accessibles en raison de leur mauvais état de conservation.
Versement
Accès aux autres instruments de recherche du notaire Jacques GILLET
Minutes et répertoires du notaire Jacques GILLET, 22 avril 1730 - 26 septembre 1755 (étude XXXVIII)
- Minutes de Jacques GILLET, janvier 1750 - septembre 1755; MC/ET/XXXVIII/378 - MC/ET/XXXVIII/423
  - Minutes. 1750, janvier, janvier 1750; MC/ET/XXXVIII/378
    Informations concernant le classement:
    Le niveau inférieur de description, quand il existe, correspond aux minutes d'actes. Toutes les minutes ne sont pas forcément décrites une à une. Les descriptions de ces minutes sont plus ou moins détaillées.
    - Mise en apprentissage d'Augustin-Denis Lorrain, chez Noël Delacroix, sculpteur., 25 octobre 1749; MC/ET/XXXVIII/378
      Origine de l'information:
      Histoire de l'art, 1700-1750, études XIII à XXXIX (env. 7.500 actes), par Mireille Rambaud, 1966-1975 (fichier papier entièrement dématérialisé; voir contexte dans le Plan d’orientation général - Notaires de Paris, guides thématiques du Minutier).
      Date de révision: 2010
      Date de création de la notice: 2007
      contrat d'apprentissage; Delacroix, Noël; Lorrain, Augustin Denis; sculpteur
  - Minutes. 1750, février, février 1750; MC/ET/XXXVIII/379
    - DOREUR sur METAUX (apprentissage) § mise en .. de MAGNY (J. P.) âgé de 15 ans pour 5 ans chez COUDER (Jean Louis) maître doreur, 1er mai 1749; MC/ET/XXXVIII/379
      Artisans XVIIIe siècle, par M. Rambaud et C. Grodecki, 1956-1977 ( fichier papier entièrement dématérialisé; voir contexte dans le Plan d’orientation général - Notaires de Paris, guides thématiques du Minutier).
      Date de révision: 2011-2012
      Date de création de la notice: 2010
      contrat d'apprentissage
    - Mise en apprentissage d'Eléonor Chapperon, chez Claude Dangremont, sculpteur., 8 juin 1749; MC/ET/XXXVIII/379
      contrat d'apprentissage; Chapperon, Eléonor; Dangremont, Claude; sculpteur
    - LEGRIS (Nicolas) maître maçon entrepreneur de bâtiments Rue Saint Laurent § Délégation, 9 juin 1749; MC/ET/XXXVIII/379
      Legris, Nicolas
    - SAGERET (Pierre), Maître peintre, Rue Greneta § Sous bail., 12 juin 1749; MC/ET/XXXVIII/379
      bail; Sageret, Pierre
    - ROCHAIS (Charles) Maçon Chaillot § Acquiescement à sentence .., 1er février 1750; MC/ET/XXXVIII/379
      Rochais, Charles
    - HENRION (Marc) Sculpteur marbrier Rue Meslé § Mariage de .., 1er février 1750; MC/ET/XXXVIII/379
      contrat de mariage; Henrion, Marc
    - Mise en apprentissage de Jean-Antoine Dubois, chez Pierre-Richard Hourlier, sculpteur., 6 février 1750; MC/ET/XXXVIII/379
      contrat d'apprentissage; Dubois, Jean Antoine; Hourlier, Pierre Richard; sculpteur
    - DOREUR (apprentissage de) § mise en .. de CHEMAIN (Jean Marie) âgé de 16 ans, pour 5 ans chez VANIER (Pierre Christophe) qui le loge le nourrit, 8 février 1750; MC/ET/XXXVIII/379
    - Mise en apprentissage de Charles Dubosc, avec Charles Lexcombart, sculpteur., 11 février 1750; MC/ET/XXXVIII/379
      contrat d'apprentissage; Dubosc, Charles; Lexcombart, Charles; sculpteur
    - BONNEAU (Jean Baptiste) Entrepreneur de bâtiments Rue Saint Martin § Bail d'une maison par .., 11 février 1750; MC/ET/XXXVIII/379
      bail; Bonneau, Jean Baptiste
    - TYMESTER (Jean) Ebéniste Enclos Saint-Martin § Décharge .., 21 février 1750; MC/ET/XXXVIII/379
      Tymester, Jean
    - MORIN (Charles) Maître maçon Rue de Montmorency § Bail par .., 22 février 1750; MC/ET/XXXVIII/379
      bail; Morin, Charles
    - DOREUR (apprentissage de) § mise en .. de LOISEAU (Antoine) âgé de 20 ans pour 5 ans chez PETITPAS (Jacques) qui le loge, nourrit s.d.d., 24 février 1750; MC/ET/XXXVIII/379
    - DOREUR (apprentissage de) § mise en .. de DUROCHER (Martial Nicolas) âgé de 16 ans pour 5 ans chez LIGÉ (Jean - Pierre) qui le nourrit, loge s.d.d., 24 février 1750; MC/ET/XXXVIII/379
  - Minutes. 1750, mars, mars 1750; MC/ET/XXXVIII/380
    - FONTAINE (Jean), Maître peintre et sculpteur, Rue du Haut Moulin § Mariage de .., 3 janvier 1750; MC/ET/XXXVIII/380
      contrat de mariage; Fontaine, Jean
    - MATHIEU (Charles), Peintre, de l'Académie de Saint-Luc Rue Saint Martin § Vente d'un tour, 5 janvier 1750; MC/ET/XXXVIII/380
      acte de vente; Mathieu, Charles
    - Renonciation à maîtrise concernant Pierre Victor Nicolas de Mallié, maître peintre, rue Jean Robert., 7 janvier 1750; MC/ET/XXXVIII/380
      renonciation; Jean-Robert (rue); Mallié, Pierre Victor Nicolas de; peintre
    - Bail d'une maison par Jean Nelle, architecte, rue Saint-André-des-Arts., 13 janvier 1750; MC/ET/XXXVIII/380
      bail; Saint-André-des-Arts (rue); Nelle, Jean; architecte
    - CAILLON (Jean) Maître menuisier Rue des Vieilles Tuileries § Quittance donnée par .., 13 janvier 1750; MC/ET/XXXVIII/380
      quittance; Caillon, Jean
    - LANDOIN (Armand René) entrepreneur de bâtiments Rue N.D. de Nazareth § Bail d'une maison par .., 13 janvier 1750; MC/ET/XXXVIII/380
      bail; Landoin, Armand René
    - DESJARDINS (Jean Louis) Maître sculpteur Rue de la Jussienne. § Bail d'une maison par .., 14 janvier 1750; MC/ET/XXXVIII/380
      bail; Desjardins, Jean Louis
    - MARLIER (Charles Louis), Maître peintre, Rue Neuve Saint-Etienne § Bail d'une maison à .., 14 janvier 1750; MC/ET/XXXVIII/380
      bail; Marlier, Charles Louis
    - DOREUR sur METAUX (apprentissage de) § mise en .. de BEAUGRAND (Piere) âgé de 13 ans pour 5 ans chez ADRY (Pierre) qui le nourrit le loge s.d.d., 18 janvier 1750; MC/ET/XXXVIII/380
    - DOREUR sur METAUX (apprentissage de) § mise en .. de BLERCY (J. Baptiste) âgé de 16 ans pour 5 ans chez CARESTIEN (Jean) que le nourrit, loge s.d.d., 18 janvier 1750; MC/ET/XXXVIII/380
    - DOREUR (apprentissage de) § mise en .. de NOÉL (Antoine) âgé de 14 ans pour 5 ans chez ROZE (Charles Noël) que le loge nourrit sans d.d., 19 janvier 1750; MC/ET/XXXVIII/380
    - LASNIER (Raymond), peintre, chercheur de l'Académie de Saint-Luc Rue de Montmorency § Constitution .., 24 janvier 1750; MC/ET/XXXVIII/380
      constitution de rente; Lasnier, Raymond
    - DOREUR (apprentissage de) § mise en .. de DUBILLON (Antoine) âgé de 16 ans pour 5 ans chez JEAN (Jacques) que le nourrit, le loge s.d.d., 25 janvier 1750; MC/ET/XXXVIII/380
    - HARDAL (Charles) maître menuisier Rue Guerin-Boisseau § Bail .., 27 janvier 1750; MC/ET/XXXVIII/380
      bail; Hardal, Charles
    - GUILLEMONT (Louis) Maçon Pauton § Transport de rente .. Constitution 2 actes même date, 28 janvier 1750; MC/ET/XXXVIII/380
      transport de droits; constitution de rente; Guillemont, Louis
    - Mise en apprentissage de sculpteur de Jean-Baptiste Feuillet chez Jacques-François Martin., 1er mars 1750; MC/ET/XXXVIII/380
      contrat d'apprentissage; Feuillet, Jean-Baptiste; Martin, Jacques François; sculpteur
    - Pelletier (Pierre), maître menuisier, rue Vendôme § Mariage de .., 2 mars 1750; MC/ET/XXXVIII/380
      contrat de mariage; Pelletier, Pierre
    - ROHARD (Jean) Fondeur Rue des Filles de Dieu § Mariage de..., 15 mars 1750; MC/ET/XXXVIII/380
      contrat de mariage; Rohard, Jean
    - Delapierre (François Joseph), maître peintre, grande rue du Faubourg Saint-Martin § Transport de droits .., 15 mars 1750; MC/ET/XXXVIII/380
      transport de droits; Delapierre, François Joseph
    - SENÉ (Jacques Louis) maître Sculpteur Rue de Beauregard § Inventaire après décès de la ville mère de .., 17 mars 1750; MC/ET/XXXVIII/380
      inventaire; Sené, Jacques Louis
    - HARLAU (François Tagnus) Maître doreur Rue Guérin Boisseau § Mariage de la fille de .., 22 mars 1750; MC/ET/XXXVIII/380
      contrat de mariage; Harlau, François Tagnus
    - LEFEBURE (Denis) Maître doreur Rue Guérin Bousseau § Mariage de .., 22 mars 1750; MC/ET/XXXVIII/380
      contrat de mariage; Lefebvre, Denis
    - DOREUR (apprentissage de) § Mise en .. de FILLEUL (Gabriel) âgé de 14 ans pour 5 ans chez PERARD (Sebastien) qui le nourrit loge sans aucun débours de part ni d'autre., 31 mars 1750; MC/ET/XXXVIII/380
    - EVANTAILLISTE (alloué) § mise en .. PERTUIS (Nicolas) âgé de 18 ans pour 5 ans chez DAVID (Denis) qui le nourrit, loge s.d.d., 31 mars 1750; MC/ET/XXXVIII/380
  - Minutes. 1750, avril, avril 1750; MC/ET/XXXVIII/381
    - LA PLACE (Etienne) Maître potier d'étain Rue Montmartre § mise en apprentissage du fils de .., 2 avril 1750; MC/ET/XXXVIII/381
      contrat d'apprentissage; La Place, Etienne
    - DOREUR (apprentissage de) § Mise en .. de MULLAIN (Antoine) âgé de 19 ans pour 5 ans chez PAT (Jean Baptiste) qui le nourrit le loge s. rien débourser de P. ni d'autre, 5 avril 1750; MC/ET/XXXVIII/381
      contrat d'apprentissage; Doreur, apprentissage de; De Mullain, Antoine; Ans Chez Pat, Jean Baptiste
    - Mise en apprentissage de sculpteur de Jean Grenier chez Damien Quintel., 7 avril 1750; MC/ET/XXXVIII/381
      contrat d'apprentissage; Grenier, Jean; Quintel, Damien; sculpteur
    - Mise en apprentissage de sculpteur de Jacques-Nicolas Muissait avec Dominique Pineau., 12 avril 1750; MC/ET/XXXVIII/381
      contrat d'apprentissage; Muissait, Jacques Nicolas; Pineau, Dominique; sculpteur
    - Mise en apprentissage de sculpteur de Louis-Antoine Moreau chez Toussaint Demesse., 12 avril 1750; MC/ET/XXXVIII/381
      contrat d'apprentissage; Demesse, Toussaint; Moreau, Louis Antoine; sculpteur
    - Mise en apprentissage de sculpteur de Denis-François Aubert chez Etienne-Jacques Maudhuy., 13 avril 1750; MC/ET/XXXVIII/381
      contrat d'apprentissage; Aubert, Denis François; Maudhuy, Etienne Jacques; sculpteur
    - LE CLERC (Gaspard) Maître fondeur Rue Saint Antoine § Mariage de .., 20 avril 1750; MC/ET/XXXVIII/381
      contrat de mariage; Le Clerc, Gaspard
    - DOREUR (apprentissage de) § Mise en .. de ROZE (Marie) chez Gérard (François) qui le nourrit le loge s.d.d., 22 avril 1750; MC/ET/XXXVIII/381
    - Mise en apprentissage de sculpteur de Simon Boucher chez Simon Augé., 24 avril 1750; MC/ET/XXXVIII/381
      contrat d'apprentissage; Augé, Simon; Boucher, Simon; sculpteur
    - DOREUR (apprentissage de) § mise en .. de FALET (Pierre) pour 5 ans, chez LEBAS (François) Maître doreur qui le nourrit le loge sans d.d., 26 avril 1750; MC/ET/XXXVIII/381
  - Minutes. 1750, mai, mai 1750; MC/ET/XXXVIII/382
    - Mise en apprentissage de sculpteur de Joachim-Philibert Dufresne, âgé de 14 ans, pour 5 ans, chez Nicolas Heurtaut., 9 mai 1750; MC/ET/XXXVIII/382
      contrat d'apprentissage; Dufresne, Joachim Philibert; Heurtaut, Nicolas; sculpteur
    - VATINELLE (Antoine) Maître fondeur Paroisse Saint-Nicolas-des-Champs § Notoriété après mort de .., 10 mai 1750; MC/ET/XXXVIII/382
      Vatinelle, Antoine
    - Menuisier (apprentissage de) § Mise en .. de Fleury (René Charles), âgé de 14 ans, pour 6 ans chez Bazin (Jean Denis), qui le nourrit, le loge sans rien débourser de part ni d'autre, 10 mai 1750; MC/ET/XXXVIII/382
      contrat d'apprentissage; Fleury, René Charles; Bazin, Jean Denis
    - BAZIN (Jean Denis) Maître menuisier; Rue Montorgueil § mise en apprentissage chez .., 10 mai 1750; MC/ET/XXXVIII/382
      contrat d'apprentissage; Bazin, Jean Denis
    - VATINELLE (Jean Baptiste) Maître fondeur § Notoriété après décès de VATINELLE (Antoine), 10 mai 1750; MC/ET/XXXVIII/382
      Vatinelle, Jean Baptiste
    - VATINELLE (Claude Nicolas) Maître fondeur Paris § Notoriété après décès de VATINELLE (Antoine), 10 mai 1750; MC/ET/XXXVIII/382
      Vatinelle, Claude Nicolas
    - Mise en apprentissage de sculpteur de Claude-Germain Guillaume, âgé de 16 ans, pour 5 ans, chez Jeanne Duvivier, veuve de Jean-Baptiste Chevenac, sculpteur., 12 mai 1750; MC/ET/XXXVIII/382
      contrat d'apprentissage; Chevenac, Jean-Baptiste; Duvivier, Jeanne; Guillaume, Claude Germain; sculpteur
    - NICOLAS (René Charles) Maître fondeur Rue de la Vannerie § Inventaire après décès de CAILLOT (Françoise), 12 mai 1750; MC/ET/XXXVIII/382
      inventaire; Nicolas, René Charles
    - PINEL (Denis) apparailleur de bâtiments Rue du Temple § Mariage, 12 mai 1750; MC/ET/XXXVIII/382
      contrat de mariage; Pinel, Denis
    - Mise en apprentissage de sculpteur de Pierre-Nicolas Leguay avec Jacques Maudhuy., 18 mai 1750; MC/ET/XXXVIII/382
      contrat d'apprentissage; Leguay, Pierre Nicolas; Maudhuy, Jacques; sculpteur
    - Mise en apprentissage de sculpteur de Louis-Edmé Bonotte, âgé de 12 ans et demi pour 5 ans avec François Henry., 19 mai 1750; MC/ET/XXXVIII/382
      contrat d'apprentissage; Bonotte, Louis Edmé; Henry, François; sculpteur
    - Defrance (Pierre), maître peintre § Consentement et partage entre les héritiers de .., 22 mai 1750; MC/ET/XXXVIII/382
      partage; Defrance, Pierre
    - PAVIOT (Jean), Peintre, Rue au Maire § Consentement et partage après la mort de PAVIOT (Jacques), 22 mai 1750; MC/ET/XXXVIII/382
      partage; Paviot, Jean; Paviot, Jacques
    - PAVIOT (Jacques), Maître peintre § Consentement et partage après le décès de .., 22 mai 1750; MC/ET/XXXVIII/382
      partage; Paviot, Jacques
    - DOREUR (apprentissage de) § Mise en .. de CHEVIGNY (Edme) âgé de 16 ans pour 5 ans chez MENESSIER (Antoine) qui le nourrit, blanchit sans deniers débourser de part ni d'autre., 24 mai 1750; MC/ET/XXXVIII/382
    - DOREUR (apprentissage de) § Mise en .. chez PERARD (Sébastien) doreur, de BRANDON (Anne Marie) âgée de 16 ans pour 4 ans PERARD, la nourrit loge, sans deniers débourser de p. ni d'autre., 26 mai 1750; MC/ET/XXXVIII/382
    - GRAVOIS (Jacques) Maître maçon Entrepreneur de bâtiments Versailles § Quittance, pour l'achat d'une maison sise à Versailles, donnée par .., 26 mai 1750; MC/ET/XXXVIII/382
      quittance; Gravois, Jacques
    - Thierry (Jacques André), maître orfèvre, rue de Buci § Consentement .., 29 mai 1750; MC/ET/XXXVIII/382
      ratification; Thierry, Jacques André
    - GIRAUD (Arnaud) Maître Serrurier Rue du faubourg Saint-Antoine § Quittance donnée par .., 31 mai 1750; MC/ET/XXXVIII/382
      quittance; Giraud, Arnaud
  - Minutes. 1750, juin, juin 1750; MC/ET/XXXVIII/383
    - Mise en apprentissage de sculpteur de Pierre Saulxier chez Etienne Miou., 1er juin 1750; MC/ET/XXXVIII/383
      contrat d'apprentissage; Miou, Etienne; Saulxier, Pierre; sculpteur
    - Mise en apprentissage de sculpteur de Michel Frigot chez François Dufaux., 4 juin 1750; MC/ET/XXXVIII/383
      contrat d'apprentissage; Dufaux, François; Frigot, Michel; sculpteur
    - Mise en apprentissage de sculpteur de Jean-Baptiste Riant, âgé de 18 ans, chez Jacques-François Freville., 4 juin 1750; MC/ET/XXXVIII/383
      contrat d'apprentissage; Freville, Jacques François; Riant, Jean-Baptiste; sculpteur
    - DOREUR (apprentissage de) § Mise en .. de MESSIER (Laurent) âgé de 16 ans pour 5 ans chez DARRAS (Louis) qui le nourrit, loge, sans deniers débourser de part ni d'autre., 7 juin 1750; MC/ET/XXXVIII/383
    - Mise en apprentissage de sculpteur de Charles Cheretier chez François Guiot., 9 juin 1750; MC/ET/XXXVIII/383
      contrat d'apprentissage; Cheretier, Charles; Guiot, François; sculpteur
    - VATINELLE (Antoine) Maître fondeur Rue au Maire § Liquidation de succession, 9 juin 1750; MC/ET/XXXVIII/383
    - Mise en apprentissage de sculpteur de Georges Capdeville chez Jacques Leloup, dit Thierry., 9 juin 1750; MC/ET/XXXVIII/383
      contrat d'apprentissage; Capdeville, Georges; Leloup dit Thierry, Jacques; sculpteur
    - EVANTAILLISTE (apprentissage d') § mise en .. de HARDY (Marie Marguerite) âgée de 11 ans pour 5 ans chez SIOU (J. Jacques) qui le nourrit, loge moyennant 100 livres., 10 juin 1750; MC/ET/XXXVIII/383
    - DUBOIS (Gilbert) Maçon grde rue faubourg du Temple § Bail donné par la veuve de .., 10 juin 1750; MC/ET/XXXVIII/383
      bail; Dubois, Gilbert
    - BENART (Louis) Maçon du château de Vincennes château royal de Vincennes. § Mariage du fils de .., 14 juin 1750; MC/ET/XXXVIII/383
      contrat de mariage; Benart, Louis
    - TABLETIER (apprentissage de) § mise en .. de LEBLOND (Sébastien François) pour 2 ans chez BLANCHET (Jean) Tabletier, 14 juin 1750; MC/ET/XXXVIII/383
    - Mise en apprentissage de sculpteur de Louis-Charles-François Duvernay, âgé de 16 ans, pour 5 ans, chez Jean-François Falconnet., 16 juin 1750; MC/ET/XXXVIII/383
      contrat d'apprentissage; Duvernay, Louis Charles François; Falconnet, Jean François; sculpteur
    - DUBUISSON (Nicolas) Menuisier Rue Regratière (paroisse Saint-Louis) § Compte quittance et obligation rapportée .., 16 juin 1750; MC/ET/XXXVIII/383
      obligation; quittance; Dubuisson, Nicolas
    - Mise en apprentissage de sculpteur d'Antoine-François Bachelier, mineur, pendant 5 ans, avec Gilles-François Martin., 16 juin 1750; MC/ET/XXXVIII/383
      contrat d'apprentissage; Bachelier, Antoine François; Martin, Gilles François; sculpteur
    - BORDEVIER (Edme) doreur sur cuivre et argenteur Rue des Mauvais Garçons § Mise en apprentissage chez .., 18 juin 1750; MC/ET/XXXVIII/383
      contrat d'apprentissage; Bordevier, Edmé
    - DOREUR (apprentissage de) § Mise en .. de DENIS (Denis) âgé de 12 ans pour 5 ans chez LEGRAND (Nicolas Robert) qui le nourrit, loge sans deniers débourser., 18 juin 1750; MC/ET/XXXVIII/383
    - DOREUR (apprentissage de) § Mise en .. de REMOND (Jean François) âgé de 14 ans pour 5 ans chez L'ENFANT (Pierre) qui le loge, nourrit a l'exception du pain pendant les 2 premières années sans deniers débourser, 18 juin 1750; MC/ET/XXXVIII/383
    - DOREUR sur CUIVRE (apprentissage de) § Mise en .. de ROUSSELLE (Jean François) âgé de 14 ans pour 5 ans chez BORDEVIER (Edme) qui le nourrit, loge moyennant 300 livres., 18 juin 1750; MC/ET/XXXVIII/383
    - Mise en apprentissage de sculpteur de J.M Charpentier chez Joseph Hélye., 20 juin 1750; MC/ET/XXXVIII/383
      contrat d'apprentissage; Charpentier, J. M; Hélye, Joseph; sculpteur
    - DESPREZ (J. Baptiste) Maître fondeur du roi grde rue faubourg Saint-Martin § Mariage du Fils de .., 21 juin 1750; MC/ET/XXXVIII/383
      contrat de mariage; Desprez, Jean Baptiste
    - DESPREZ (Jean Robert) Maître fondeur Rue Saint-Laurent § Mariage de .., 21 juin 1750; MC/ET/XXXVIII/383
      contrat de mariage; Desprez, Jean Robert
    - Mise en apprentissage de sculpteur de Jean-Baptiste Touzeau chez Thibault de Montigny., 22 juin 1750; MC/ET/XXXVIII/383
      contrat d'apprentissage; Montigny, Thibault de; Touzeau, Jean-Baptiste; sculpteur
    - Mise en apprentissage de sculpteur de Noël-Etienne Charpentier chez Nicolas Bullot., 22 juin 1750; MC/ET/XXXVIII/383
      contrat d'apprentissage; Bullot, Nicolas; Charpentier, Noël Etienne; sculpteur
    - Martin (François de), marchand orfèvre, rue au Maire § Compte d'exécution testamentaire .., 30 juin 1750; MC/ET/XXXVIII/383
      compte; Martin, François de
  - Minutes. 1750, juillet - 1750, août, juillet 1750 - août 1750; MC/ET/XXXVIII/384
    - Marcan (Antoine), maître menuisier, rue Notre-Dame-de-Nazareth § Marché passé par .., 1er juillet 1750; MC/ET/XXXVIII/384
      marché; Marcan, Antoine
    - Cliquet (Jean-Baptiste), maître peintre § Renonciation à l'héritage de .., 1er juillet 1750; MC/ET/XXXVIII/384
      renonciation; Cliquet, Jean-Baptiste
    - Cliquet (Henri), maître peintre de l'Académie de Saint-Luc, rue du Bout du Monde § Renonciation à héritage de son fils., 1er juillet 1750; MC/ET/XXXVIII/384
      renonciation; Cliquet, Henri
    - Mise en apprentissage de sculpteur de Michel-Vincent Lefèvre, âgé de 13 ans, pour 5 ans, avec Eustache Maingot., 2 juillet 1750; MC/ET/XXXVIII/384
      contrat d'apprentissage; Lefèvre, Michel Vincent; Maingot, Eustache; sculpteur
    - Mise en apprentissage chez François Godeffroy, maître peintre, rue Philippeau., 6 juillet 1750; MC/ET/XXXVIII/384
      contrat d'apprentissage; Phélipeaux (rue); Godeffroy, François; peintre
    - Mise en apprentissage de sculpteur de Jean-Pierre Tunis chez Jean-Baptiste Ducellié., 12 juillet 1750; MC/ET/XXXVIII/384
      contrat d'apprentissage; Ducellié, Jean-Baptiste; Tunis, Jean Pierre; sculpteur
    - DOREUR (apprentissage de) § mise en .. de HERPIN (Nicolas) âgé de 19 ans pour 5 ans chez AUTIN (Nicolas) que le loge nourrit sans donner débourser de part ni d'autre, 12 juillet 1750; MC/ET/XXXVIII/384
    - AUTIN (Nicolas) Maître doreur sur métaux Rue Saint Martin § mise en apprentissage de .., 12 juillet 1750; MC/ET/XXXVIII/384
      contrat d'apprentissage; Autin, Nicolas
    - Mise en apprentissage de sculpteur de Noël Beurlier chez Jean-Baptiste Poullet., 14 juillet 1750; MC/ET/XXXVIII/384
      contrat d'apprentissage; Beurlier, Noël; Poulet, Jean-Baptiste; sculpteur
    - CHOLLET (Rodolphe) Maître fondeur § Procuration rapportée., 14 juillet 1750; MC/ET/XXXVIII/384
      procuration; Chollet, Rodolphe
    - Mise en apprentissage de sculpteur de Philippe Gaudet, âgé de 14 ans, pour 5 ans, chez Guillaume Gausselain., 16 juillet 1750; MC/ET/XXXVIII/384
      contrat d'apprentissage; Gaudet, Philippe; Gausselain, Guillaume; sculpteur
    - Cheret (Jean), maître peintre, rue au Maire § Mariage de la fille de .., 18 juillet 1750; MC/ET/XXXVIII/384
      contrat de mariage; Cheret, Jean
    - LECLERC (Jacques Henri), Maitre peintre, Rue des gravilliers § Mariage de -, 18 juillet 1750; MC/ET/XXXVIII/384
      contrat de mariage; Leclerc, Jacques Henri
    - DEMELLIER (François) Maître doreur Rue au Maire § Mariage de .., 19 juillet 1750; MC/ET/XXXVIII/384
      contrat de mariage; Demellier, François
    - TABLETIER (apprentissage de) § mise en .. de DELANOÉ (Louis) âgé de 14 ans pour 6 ans chez CASTELAN (Nicolas) DELANOË qui le nourri loge et l'entretien, il versera 100 livres à CASTELAN, 23 juillet 1750; MC/ET/XXXVIII/384
    - Mise en apprentissage de sculpteur de Nicolas Herbault, âgé de 15 ans, pour 5 ans, chez Denis Robinot., 25 juillet 1750; MC/ET/XXXVIII/384
      contrat d'apprentissage; Herbault, Nicolas; Robinot, Denis; sculpteur
    - MICHEL (Nicolas) Maître Serrurier Rue Thibault Hudet § Mariage de .., 25 juillet 1750; MC/ET/XXXVIII/384
      contrat de mariage; Michel, Nicolas
    - VATINELLE (Claude J. Baptiste) Maître fondeur § Vente après décès (d'Antoine) VATINELLE, 25 juillet 1750; MC/ET/XXXVIII/384
      acte de vente; Vatinelle, Claude J. Baptiste
    - VATINELLE (Antoine) Maître fondeur § Vente après décès de .., 25 juillet 1750; MC/ET/XXXVIII/384
      acte de vente; Vatinelle, Antoine
    - Mise en apprentissage de sculpteur de Simon Déléan, âgé de 14 ans, pour 5 ans, chez Pierre-Noël Delacroix., 26 juillet 1750; MC/ET/XXXVIII/384
      contrat d'apprentissage; Delacroix, Pierre Noël; Déléan, Simon; sculpteur
    - NICOLAS (René Charles) Maître fondeur Rue de la Vannerie § Partage .., 27 juillet 1750; MC/ET/XXXVIII/384
      partage; Nicolas, René Charles
    - NICOLAS (Pierre Charles) Maître fondeur Rue de la Vannerie § Compte et décharge .., 28 juillet 1750; MC/ET/XXXVIII/384
      Nicolas, Pierre Charles